【裁判字號】    98,交聲,2325
【裁判日期】    980728
【裁判案由】    聲明異議
【裁判全文】
臺灣臺中地方法院交通事件裁定        98年度交聲字第2325號
原處分機關  交通部公路總局臺中區監理所
異  議  人  甲○○
即受處分人
上列異議人即受處分人因違反道路交通管理處罰條例案件，對於
交通部公路總局臺中區監理所民國98年6月26日所為之裁決（中
監違字第裁60-1AD799329號裁決書），聲明異議，本院裁定如下
：
    主  文
異議駁回。
    理  由
一、原處分機關略以：異議人即受處分人甲○○（以下稱受處分
    人）駕駛車牌號碼MQ-1819號自用小客車，於民國（下同）
    98年6月12日15時5分許，停放於臺北市○○○路○段100號週
    邊限時停車格，因「停車時間不依規定」之違規，經臺北市
    政府交通局臺北市停車管理工程處交通助理員依違反道路交
    通管理處罰條例第56條第1項第9款逕行舉發，並製作北市交
    停字第1AD799329號舉發違反道路交通管理事件通知單，受
    處分人於期限內到案提出申訴，業經舉發機關於98年7月7日
    以北市停管字第09834516400號函覆，原處分機關於98年6月
    26日，依違反道路交通管理處罰條例第56條第1項第9款，以
    中監違字第裁60-1AD799329號裁決書，依「停車時間不依規
    定」之違規事實，裁處罰鍰新臺幣（下同）600元，逾期則
    依處罰主文規定裁處，於法並無不合等語。
二、本件受處分人則以：此限停1小時之停車格所使用之停車白
    線與一般停車格並無不同，收費器與其他正常收費器亦無顏
    色或形狀、大小差異，民眾無從區別為限停1小時，並遵守
    規定。又臺中市並無此一法律，所謂停車時間未依規定，令
    人無法接受，為此聲明異議等語。
三、按汽車駕駛人停車時，停車時間、位置、方式、車種不依規
    定者，處新臺幣600元以上1,200元以下罰鍰，道路交通管理
    處罰條例第56條第1項第9款定有明文。次按汽車停車時，停
    車時間、位置、方式及車種，如公路主管機關、市區道路主
    管機關或警察機關有特別規定時，應依其規定，道路交通安
    全規則第112條第1項第15款亦定有明文。
四、經查：
  (一)本件受處分人於上開時、地將所駕駛之車牌號碼MQ-1819號
    自用小客車，停放在限時停車位，逾時停放而經舉發停車時
    間不依規定之違規行為乙節，為受處分人所不否認，並有臺
    北市政府交通局98年6月17日北市交停字第1AD799329號舉發
    違反道路交通管理事件通知單1紙及現場採證照片2紙附卷可
    憑，堪信為真實。
  (二)又按「地方主管機關為因應停車之需要，得視道路交通狀況
    ，設置路邊停車場，並得向使用者收取停車費」、「地方主
    管機關應於路邊停車場開放使用前，將設置地點、停車種類
    、收費時間、收費方式、費率及其他規定事項公告週知。變
    更及廢止時，亦同」、「路邊停車場之費率，應依第31條規
    定定之；其停車費得以計時或計次方式收取，並得視地區交
    通狀況，採累進方式收費或限制停車時間」等節，為停車場
    法第12條第1項、第13條、第14條所明文。道路交通安全規
    則第112條第1項第15款復明定：「停車時間、位置、方式及
    車種，如公路主管機關、市區道路主管機關或警察機關有特
    別規定時，應依其規定。」而臺北市政府為使駕駛人到銀行
    、郵電機構及公務機關等地點洽辦事情有短時間停車需求者
    能順利覓得付費停車位，乃於市區○○○○道上銀行、郵電
    機構及公務機關前佈設限時停車位。故限時停車位，係臺北
    市政府依停車場法相關規定之授權，為符合民眾短時間內之
    需求，針對市○○○○道之銀行、郵電機構及週邊商業大樓
    旁路邊停車場，所設之限時停車之措施。而在限時停車位停
    車者，至多停車1小時，車主停車應主動繳費，未依規定繳
    費逾計時器顯示停車時間，逕依道路交通管理處罰條例第56
    條第1項第9款之規定舉發，不得補繳。亦即上開規定係停車
    場法第14條所定視地區交通狀況，所採之限制停車時間之措
    施。雖仍附帶有收費之規定，然規範之目的在限制停車之時
    間，以求提高路邊停車週轉率，使停車位空間可提供更多民
    眾之短暫需求。此與一般路邊停車場之收費之目的、本質顯
    有不同。從而，限時停車之規定，應係道路交通管理處罰條
    例第56條第1項第9款有關停車時間之規定，而非同條第2項
    單純在道路停車收費處所之停車繳費規定。綜上所述，依限
    時停車位之性質，停放車輛於限時停車位之駕駛人，除須繳
    納停車費外，若停車時間已逾1個小時，主管機關仍得另行
    開單舉發。
  (三)本件受處分人停車之地點係屬限時停車格位，係為民眾短時
    間停車需求而設，惟須主動刷卡最多1個小時，其格位內地
    面上標有「限時停車位」文字及車位編號，格位旁並有標誌
    牌（內容為限時停車格，逾時不得補繳費：一、收費時間07
    :00-20:00 星期一至星期五。二、15分鐘收費10元，每次刷
    卡最多1小時。三、停車時請（預先）以悠遊卡刷卡付費，
    未刷卡付費將開立1小時之繳費單，停車逾繳費單規定時間
    則開單告發，處以新臺幣600-1,200元罰鍰。），供駕駛人
    遵循，此有臺北市停車管理工程處98年7月7日北市停管字第
    09834516400號函、停車通知單號：000000000000000開單及
    加簽明細表、交易與維修記錄查詢（98年6月12日SD9錶具11
    時17分至17時24分，無刷卡資料）各1紙附卷可稽；且依卷
    附現場採證照片2張、違規地點現場照片3張及預告單審核作
    業系統4張觀之，受處分人於上開時地將上開自用小客車停
    放在編號9限時停車格位內，其格位內地面上明顯標示「限
    時車位」之文字，經本院電詢劉海瑞小隊長，告以雖原限時
    停車格位有8、9、10號格位，現8、9號格位已移除，地上無
    格線，讀卡機亦已移除，惟違規當時9號格位設置在10號格
    位之前，與10號格位左右相連，9號格位之讀卡機、停車格
    及標誌牌之相關位置設置與10號格位同，即違規當時格位旁
    之標誌牌，亦設置於編號9限時停車格位之右方甚明，此有
    本院電話紀錄表1紙附卷可考，足認受處分人對其所停放之
    位置係限時停車位乙節，應係有所認識，並有遵守之義務，
    不得諉稱因劃設停車格之白線及收費器之形狀、顏色、大小
    ，與一般停車格無不同，致伊無法區別，或以臺中市並無此
    規定為由，據以免責。是受處分人上開所辯，尚屬無據。從
    而，原處分機關以受處分人有「停車時間不依規定」之違規
    事實，裁處罰鍰600元，逾期則依處罰主文規定裁處，於法
    並無違誤或不當之處。本件受處分人之異議為無理由，應予
    駁回。
五、據上論斷，應依道路交通管理處罰條例第87條第2項、道路
    交通案件處理辦法第19條，裁定如主文。
中    華    民    國    98    年    7     月    28    日
                  刑事第五庭    法  官  朱光國
上正本證明與原本無異。
如不服本裁定，應於送達後五日內，向本院提出抗告狀。
                                書記官  張孝妃
中    華    民    國    98    年    7     月    28    日


司法院資訊處製作；財團法人民間司法改革基金會備份。
